## **Guylaine Michelet**

### Chargée de Webmarketing & Freelance Web

guylaine.michelet@gmail.com

### Résumé

Issue d'un cursus complet dédié au numérique et enrichi d'expériences variées, je suis actuellement Chargée de Webmarketing en agence. Mes compétences sont à la fois stratégiques et techniques/opérationnelles.

Je propose également mes services en tant que Freelance Web.

Champs d'intervention: Référencement SEO et SEA, eMailing, Affiliation, Trafic, Analytics, Audit, Reporting.

### Expérience

### Chargée de Webmarketing, Definima

2015 - Poste actuel (1 an)

Référencement SEO et SEA, eMailing, Affiliation, Social Media, Trafic, Analytics, Audit, Reporting clients.

### Freelance Web, Odessa Ter

2016 - Poste actuel (moins d'un an)

Référencement naturel SEO, AdWords SEA, eMailing, Sites web et Audit webmarketing.

### Chef de Projet Web / Webmarketing , Groupe Easy Print

2014 - 2015 (1 an)

Webmarketing stratégique et opérationnel, Chargée de communication digitale (gestion des sites, eréputation, référencement), Conduite des projets web internes et externes

### Responsable Communication Digitale, Groupe Easy Print

2013 - 2014 (1 an)

Développement de la présence en ligne, Communication digitale (gestion opérationnelle des supports, SEO, réseaux sociaux...), Création d'un pôle prestations web

#### Webmarketer, ALLGOOB

2012 - 2013 (1 an)

Web promotionnel, SEO, Médias sociaux, Gestion de contenu, Webdesign, Veille stratégique.

#### Graphiste / Intégrateur Multimédia , S3G Com

2009 - 2011 (2 ans)

Création graphique publicitaire print et web, Intégration web.

### Technicien de Maintenance informatique, Expectra

2009 - 2009 (moins d'un an)

Déploiement et maintenance de postes de travail en réseaux.

### Maintenance Téléphonie mobile, Cirma Electronics

2006 - 2008 (2 ans)

Opérateur S.A.V : Tests fonctionnels, Maintenance matérielle et logicielle, Remise à niveau fonctionnelle et esthétique des produits.

### Peintre Décorateur Carrosserie, Lateste

1998 - 2006 (8 ans)

Conceptions personnalisées, mise en œuvre, design et colorimétrie.

### Certifications

### **Google Adwords**

Google

### **OPQUAST Qualité Web**

Opquast

### Distinctions et prix

### Meilleurs Apprentis de France

Société des Meilleurs Ouvriers de France

2000

Catégorie Peinture Carrosserie : médaille d'or. Catégorie Décoration Carrosserie : médaille d'or.

### Langues

Français

(Bilingue ou langue natale)

**Anglais** 

(Compétence professionnelle)

### Compétences et expertise

Marketing en ligne

**Project Management** 

Gestion de projet

**Digital Strategy** 

**SEO** 

**CMS** 

HTML / CSS

Web design

Réseaux sociaux

E-commerce

Webmarketing

Gestion de contenu web

WordPress

**SEM** 

**Adobe Photoshop** 

**Social Media** 

Méthodes agiles

**Prestashop** 

**Content Writing** 

Webdesign

Ergonomie web

**Affiliation** 

Graphisme

**Adwords Google** 

**Online Marketing** 

**Emailing** 

**Analytics** 

**Inbound Marketing** 

Marketing mobile

Reporting

jQuery Mobile

**Adobe Illustrator** 

### Formation

### ESCEN, Ecole Supérieure de Commerce et d'Economie Numérique - Bordeaux

Masters 1 et 2 Digital Business / Webmarketing, Programme MBA, 2013 - 2015

### Préparation à l'Entrepreneuriat Digital - San Francisco, USA

Séminaire, 2 mois, 2015 - 2015

### Institut d'Administration des Entreprises - Limoges

Master 2 Management d'entreprise, 2014 - 2015

### Perfectionnement aux techniques du Webmarketing - Montréal, Canada

Séminaire, 2 mois, 2013 - 2013

#### Institut d'Administration des Entreprises - Limoges

D.U. Management et Développement personnel, 2013 - 2014

### **IUT Bordeaux Montesquieu**

Licence Professionnelle eCommerce & Webmarketing, 2012 - 2013

### **CESI - Blanquefort**

Graphiste Intégrateur Multimédia, 2009 - 2011

#### **AFPA - Bègles**

Technicien de Maintenance Informatique, 2008 - 2009

### La Palme - Agen

Peintre Décorateur Carrosserie, 1998 - 2000

# Centres d'intérêt

Art et Culture, Informatique et Web, Voyages, Sport

# **Guylaine Michelet**

Chargée de Webmarketing & Freelance Web

guylaine.michelet@gmail.com



## 1 personne a recommandé Guylaine

"Guylaine est une experte dans son domaine et notre collaboration fut aussi agréable qu'efficace. Je la recommande chaudement."

— **Jean-Francois (Jeff) Pen**, était dans une autre entreprise quand il/elle a travaillé avec Guylaine chez ALLGOOB

Prenez contact avec Guylaine sur LinkedIn